臺灣屏東地方法院刑事判決　　　　　　　100年度易字第566號
公　訴　人　臺灣屏東地方法院檢察署檢察官
被　　　告　周鴻基
上列被告因竊盜案件，經檢察官提起公訴（100 年度偵字第3984
號），因被告於準備程序中就被訴事實為有罪之陳述，經告知簡
式審判程序之旨，並聽取當事人之意見後，經本院合議庭裁定由
受命法官獨任進行簡式審判程序，茲判決如下：
    主  文
周鴻基竊盜，累犯，處有期徒刑陸月，如易科罰金，以新臺幣壹
仟元折算壹日。
    事  實
一、周鴻基前於民國97年間因竊盜及施用毒品案件，分經臺灣雲
    林地方法院以97年度港簡字第62號判決、本院97年度易字第
    200 、356 號判決，各判處有期徒刑5 月、10月、1 年確定
    ，俟經本院以97年度聲字第1061號裁定應執行有期徒刑2 年
    1 月確定，於98年10月1 日因縮短刑期假釋出監並付保護管
    束，於99年2 月24日保護管束期滿，假釋未經撤銷，而以已
    執行完畢論。詎其猶不知悔改，於100 年4 月2 日下午6 時
    許，在屏東縣新園鄉五房村之堤防處，見居興建設股份有限
    公司（址設高雄市○○區○○路126 號1 樓）所有而由蔡福
    安使用之車牌號碼3415-TE 號自用小貨車停放該處，且車門
    未鎖並有鑰匙插於該車電門鑰匙孔內，竟意圖為自己不法之
    所有，基於竊盜之犯意，徒手開啟該車車門進入後，以該鑰
    匙發動引擎後駛離，而竊取該車得手，以供己代步使用。嗣
    周鴻基於100 年4 月7 日下午3 時20分許，駕駛該車停在屏
    東縣新園鄉○○村○○路與義仁路路口（起訴書誤載為義仁
    街）時，為警查悉該車為失竊車輛，而當場查獲，並扣得上
    開失竊貨車1 輛（業經蔡福安領回）。
二、案經蔡福安訴由屏東縣警察局東港分局報告臺灣屏東地方法
    院檢察署檢察官偵查起訴。
    理  由
一、按除被告所犯為死刑、無期徒刑、最輕本刑為3 年以上有期
    徒刑之罪或高等法院管轄第一審案件者外，於法院行準備程
    序進行中，被告先就被訴事實為有罪之陳述時，審判長得告
    知被告簡式審判程序之旨，並聽取當事人、代理人、辯護人
    及輔佐人之意見後，裁定進行簡式審判程序；受命法官行準
    備程序，與法院或審判長有同一之權限，刑事訴訟法第273
    條之1 第1 項、第279 條第2 項前段分別定有明文。查本件
    被告周鴻基所犯非為死刑、無期徒刑、最輕本刑為3 年以上
    有期徒刑之罪或高等法院管轄第一審案件，其於本院100 年
    6 月21日準備程序進行中，先就前揭被訴事實為有罪之陳述
    （見本院卷第36頁反面），經受命法官告知簡式審判程序之
    旨，並聽取當事人之意見後，本院合議庭認無不得或不宜改
    依簡式審判程序進行之處，爰依刑事訴訟法第273 條之1 第
    1 項，裁定本件由受命法官獨任進行簡式審判程序。並依刑
    事訴訟法第159 條第2 項、第273 條之2 規定，本件不適用
    同法第159 條第1 項關於傳聞法則之規定，證據調查亦不受
    同法第159 條第1 項、第161 條之2 、第161 條之3 、第16
    3 條之1 及第164 條至第170 條規定之限制，合先敘明。
二、上開事實，業據被告於警詢、偵查、本院準備程序及審判程
    序時坦承不諱（見警卷第3 頁反面，偵卷第5 頁，本院卷第
    36頁反面、第40頁），核與證人即告訴人蔡福安於警詢時證
    述遭竊經過相符（見警卷第7 頁），並有屏東縣政府警察局
    東港分局扣押筆錄及扣押物品目錄表1 份、告訴人出具之贓
    物認領保管單1 紙、屏東縣政府警察局車輛尋獲電腦輸入單
    1 紙、查獲照片3 張在卷可稽（見警卷第12、13、15、16、
    19、20頁），復有車號3415-TE 號自用小貨車1 輛扣案足憑
    （業據告訴人領回，見警卷第15頁）。經核上揭證據均足補
    強被告自白，堪認被告自白與事實相符，應屬真實。至卷附
    上開車輛尋獲電腦輸入單係記載「發生（現）地址：屏東縣
    新園鄉新東村中慶巷201 之2 號前」等文字，可知上開車輛
    係先在屏東縣新園鄉新東村中慶巷201 之2 號前遭真實姓名
    不詳之人竊取後再棄置於被告上揭行竊地點，惟該不詳姓名
    之人竊取上開車輛後持有之行為固不合法，但被告自該人管
    領中加以竊取，仍係竊盜行為，附此敘明。從而，本案事證
    明確，被告犯行洵堪認定，應依法論科。
三、核被告所為，係犯刑法第320 條第1 項之普通竊盜罪。又被
    告有前揭事實欄一所載科刑執畢紀錄，並於99年2 月24日保
    護管束期滿，假釋未經撤銷，而以已執行完畢論乙節，有臺
    灣高等法院被告前案紀錄表1 份存卷可按（見本院卷第3 至
    29頁），其受有期徒刑執行完畢後，5 年以內故意再犯本案
    有期徒刑以上之罪，為累犯，應依刑法第47條第1 項規定，
    加重其刑。爰審酌被告前為己之便，即任意行竊他人財物，
    無視他人財產權利，不循正途取財，實非可取，惟其犯後坦
    承犯行，犯後態度尚稱良好，且所竊之物已由被害人領回，
    犯罪所生損害非鉅等一切情狀，量處如主文所示之刑，並諭
    知易科罰金之折算標準，以資儆懲。公訴人雖就被告犯行具
    體求處有期徒刑7 月，惟本院認以量處如主文所示之刑為適
    當，公訴人之求刑，核屬過重，附此敘明。
據上論斷，應依刑事訴訟法第273 條之1 第1 項、第299 條第1
項前段，刑法第320 條第1 項、第47條第1 項、第41條第1 項前
段，刑法施行法第1 條之1 第1 項、第2 項前段，判決如主文。
本案經檢察官陳立興到庭執行職務。
中    華    民    國    100     年    7     月    5   日
                  刑事第五庭  法  官  黃柏霖
以上正本證明與原本無異。
如不服本判決應於收受判決後10日內向本院提出上訴書狀，並應
敘述具體理由；其未敘述上訴理由者，應於上訴期間屆滿後20日
內向本院補提理由書（均須按他造當事人之人數附繕本）「切勿
逕送上級法院」。
中    華    民    國   100    年    7     月    5     日
                              書記官  史安琪
附錄論罪科刑法條：刑法第320條第1項。
中華民國刑法第320條
（普通竊盜罪、竊佔罪）
意圖為自己或第三人不法之所有，而竊取他人之動產者，為竊盜
罪，處5  年以下有期徒刑、拘役或 5 百元以下罰金。
意圖為自己或第三人不法之利益，而竊佔他人之不動產者，依前
項之規定處斷。
前二項之未遂犯罰之。